【裁判字號】    89,訴,351
【裁判日期】    890717
【裁判案由】    毒品危害防制條例等
【裁判全文】
臺灣桃園地方法院刑事判決                          八十九年度訴字第三五一號
    公  訴  人  臺灣桃園地方法院檢察署檢察官
    被      告  丁○○
右列被告因違反毒品危害防制條例等案件，經檢察官提起公訴（八十八年度偵字第一
０二六五號）及移送併案（八十八年度偵字第一四０四四號），本院判決如左：
    主  文
丁○○連續轉讓第二級毒品，累犯，處有期徒刑柒月。又收受贓物，累犯，處有期徒
刑參月。應執行有期徒刑捌月。
    事  實
一、丁○○前曾於民國八十四年間，因違反麻醉藥品管理條例，經台灣高等法院判處
    有期徒刑八月確定，甫於八十五年四月五日執行完畢，猶不知悔改，其明知安非
    他命係毒品危害防制條例第二條第一項第二款所定之第二級毒品，不得非法持有
    、施用、轉讓及販賣，竟仍基於概括犯意，自八十八年六月初某日起至同年六月
    二十六日止，在桃園縣龍潭鄉山區不詳地點，連續無償轉讓安非他命予友人丙○○施用；每次數量各足供施用一次，前後共三次。丁○○又明知丙○○所持有懸
    掛ＩＡＱ－五五三號車牌，原車號ＩＳＺ－七一八號之重機車，係來路不明之贓
    物（ＩＳＺ－七一八號機車係乙○○所有，於八十八年六月二十三日下午一時許
    ，在桃園縣龍潭鄉○○路二八九號前為丙○○竊取；ＩＡＱ－五五三號車牌係邱
    文典所有，於八十八年六月二十九日在不詳地點失竊），仍另行基於收受贓物之
    犯意，於八十八年六月二十七日，在桃園縣龍潭鄉○○路三九四巷三十號後方空
    地，向丙○○商借上開重機車，收受後供己騎用（丙○○施用毒品、竊盜等犯行
    ，由本院另案審理）。嗣於八十八年六月二十九日下午五時二十分許，丁○○騎
    乘上開贓車，在桃園縣龍潭鄉○○路三三五號前為警查獲，並扣得上開贓車（含
    ＩＡＱ－五五三號車牌）、安非他命吸食器、吸管各一支（施用毒品部分經檢察
    官另案偵辦），而查獲上情。
二、案經桃園縣警察局平鎮分局報請台灣桃園地方法院檢察署檢察官偵查起訴。
    理  由
一、訊據被告丁○○固坦承連續於右揭時地轉讓毒品與丙○○，及向丙○○收受上開
    ＩＳＺ－七一八號（含ＩＡＱ－五五三號車牌）重機車等事實不諱，惟否認收受
    贓物犯行，辯稱；伊不知丙○○的車是贓車云云。經查，被告於右揭時地，先後
    三次轉讓第二級毒品安非他命予丙○○之犯行，業據被告坦承不諱，核與證人丙○○在偵查中證稱：前後給伊三次安非他命，數量各一點點，沒向伊拿錢；丁○○有送三次安非他命給伊等語相符（八十八年度偵字第一０二六五號卷第七十三
    頁、第八十一頁反面），被告轉讓毒品之犯行，已足認定。次查，ＩＳＺ－七一
    八號重機車係乙○○所有，於八十八年六月二十三日下午一時許，在桃園縣龍潭
    鄉○○路二八九號前為丙○○所竊取；ＩＡＱ－五五三號車牌係邱文典所有，於
    八十八年六月二十九日在不詳地點失竊等情，分據證人丙○○、乙○○、邱文典
    之母甲○○在警訊中證述綦詳，並有贓物領據、車輛竊盜、車牌失竊資料個別查
    詢報表各二紙附卷可稽，均係贓物。而被告在偵查中自承：「阿喜」（即丙○○
    ）欠伊二千元，伊向他要錢，他將車交給伊，作價五千元，扣掉二千元，剩下三
    千元尚未講好云云（八十八年度偵字第一０二六五號卷第五十頁反面），在本院
    審理時改稱：車是借的，以前沒有看過丙○○騎這部車，沒有拿行照，沒有約定
    還車日期等語，被告平日既從未見丙○○騎乘上開機車，雙方又非深交舊識，乃
    丙○○竟憑空提出該機車供被告騎用，以一般人而言，足對該車來源有所懷疑；
    而被告所述向丙○○收受贓車之原因，是借用或抵債又先後不一，況如係買車，
    卻未索取證件行照辦理過戶，如係借車，又未約定還車日期，顯見被告明知該機
    車來路不清，仍予收受，此次東窗事發，乃任意砌詞推卸。所辯伊不知丙○○的
    車是贓車云云，不足採信；其收受贓物之犯行，亦堪認定。至證人丙○○在本院
    翻稱：伊不會騎車，車不是伊偷的，也沒有借車給丁○○云云，核與證人在警訊
    中所述不符，況證人因竊取該車，現另案在本院審理，有本院八十九年訴字第二
    四一號丙○○搶奪等案件八十九年四月二十七日筆錄附卷可稽，所述不無解免之
    意，尚難採信，併予敘明。綜上所述，本件事證明確，被告犯行堪予認定。
二、按安非他命係毒品危害防制條例第二條第一項第二款所定之第二級毒品，不得非
    法持有或轉讓。核被告丁○○提供安非他命予丙○○施用之所為，係犯毒品危害
    防制條例第八條第二項之轉讓第二級毒品罪；其向丙○○收受贓車之犯行，則係
    犯刑法第三百四十九條第一項之收受贓物罪。被告持有毒品之低度行為為轉讓之
    高度行為所吸收，不另論罪。其先後三次轉讓毒品犯行，時間緊接，所犯構成要
    件相同罪名，顯係基於概括犯意，應依連續犯以一罪論。所犯上開二罪間罪名互
    異，犯意各別，應予分論併罰。又被告有如事實欄所示之科刑及執行情形，有台
    灣桃園地方法院檢察署刑案資料查註紀錄表一紙附卷足憑，其於刑之執行完畢後
    ，五年內再犯本件有期徒刑以上刑之罪，為累犯，依刑法第四十七條規定加重其
    刑。爰審酌提供毒品與人施用及收受贓物，無異鼓勵犯罪，惟被告所提供之毒品
    份量稀少，又非常業收贓之人，所生危害尚淺，其犯罪之目的、手段及犯後坦承
    部分犯行，態度尚佳等一切情狀，量處如主文所示之刑，以示懲儆，並定其應執
    行之刑。
三、檢察官移送併案意旨略以：被告丁○○明知年籍姓名不詳綽號「阿明」者持有之
    ＨＣＬ－八七八號重機車，係林美麗所有，於八十八年九月一日下午二時許，在
    桃園縣中壢市○○路四四五項二三五弄二十七號前失竊，為來路不明之贓物。而
    仍於八十八年九月一日，在中壢市龍岡圓環處，以新台幣（下同）二千元之代價
    ，向「阿明」買受上開ＨＣＬ－八七八號重機車，因認被告丁○○所為，亦涉有
    贓物罪嫌。惟依移送意旨所言，被告以二千元買受贓車，係犯刑法第三百四十九
    條第二項之故買贓物罪。與前揭所犯收受贓物罪二罪間，並無連續犯裁判上一罪
    之關係，自非本院所得審酌，應退由檢察官另行偵查，併予敘明。
據上論斷，應依刑事訴訟法第二百九十九條第一項前段，毒品危害防制條例第八條第
二項，刑法第十一條前段、第五十六條、第三百四十九條第一項、第四十七條、第五
十一條第五款，罰金罰鍰提高標準條例第一條前段，判決如主文。
本案經檢察官魏雯祈到庭執行職務。
中        華        民        國    八十九    年    七    月    十七    日
                                臺灣桃園地方法院刑事第五庭
                                    法  官   陳彥宏
右正本證明與原本無異。
如不服本判決，應於判決送達後十日內向本院提出上訴狀( 應附繕本 )，上訴於
臺灣高等法院。
                                    書記官   魏慧夷
中        華        民        國    八十九    年    七    月    十七    日
論罪法條：
毒品危害防制條例第八條
轉讓第一級毒品者，處一年以上七年以下有期徒刑，得併科新臺幣一百萬元以下罰金
。
轉讓第二級毒品者，處六月以上五年以下有期徒刑，得併科新臺幣七十萬元以下罰金
。
轉讓第三級毒品者，處三年以下有期徒刑，得併科新臺幣三十萬元以下罰金。
前三項之未遂犯罰之。
刑法第三百四十九條
收受贓物者，處三年以下有期徒刑、拘役或五百元以下罰金。
搬運、寄藏、故買贓物或為牙保者，處五年以下有期徒刑、拘役或科或併科一千元以
下罰金。
因贓物變得之財物，以贓物論。


司法院資訊處製作；財團法人民間司法改革基金會備份。
